【裁判字號】    90,訴,559
【裁判日期】    901228
【裁判案由】    違反毒品危害防制條例
【裁判全文】
臺灣新竹地方法院刑事判決                            九十年度訴字第五五九號
    公  訴  人  臺灣新竹地方法院檢察署檢察官
    被      告  甲○○
右列被告因違反毒品危害防制條例案件，經檢察官提起公訴（九十年度毒偵字第五一
二號）及移
    主  文
甲○○連續施用第一級毒品，累犯，處有期徒刑拾月，扣案之海洛因淨重零點壹貳公
克、零點公克均沒收銷燬，另扣案之注射針筒貳支、挖勺壹支均沒收；又施用第二
級毒品，累犯，處有期徒刑陸月。應執行有期徒刑壹年貳月，扣案之海洛因淨重零點
壹貳公克、零點公克均沒收銷燬，另扣案之注射針筒貳支、挖勺壹支均沒收。
    事  實
一、甲○○前於民國八十五年間因竊盜、違反麻醉藥品管理條例案件，分別經臺灣桃
    園地方法院以八十五年度易字第三一四二號判處有期徒刑四月、臺灣高等法院以
    八十五年度上易字第六○八六號判處有期徒刑六月，並經臺灣高等法院以八十六
    年度聲字第八五四號裁定其應執行有期徒刑八月，自八十六年四月二十九日起入
    監執行；其復於八十五年間再因違反麻醉藥品管理條例、妨害自由及八十六年間
    因竊盜案件，分別經本院以八十六年度易字第二一九號判處有期徒刑七月、臺灣
    桃園地方法院以八十七年度易緝字第一二一號判處有期徒刑五月、及臺灣桃園地
    方法院以八十六年度易字第二一八五號判處有期徒刑一年，嗣經臺灣桃園地方法
    院以八十八年度聲字第一五號裁定其應執行有期徒刑一年十月，而於八十六年十
    二月十二日接續前案執行，至八十七年九月四日假釋出監交付保護管束，迄至八
    十八年三月十五日刑期期滿，其假釋未經撤銷視為執行完畢。
二、甲○○猶不知悔改，前因違反毒品危害防制條例案件（施用第二級毒品安非他命
    ），經本院裁定送觀察、勒戒後，認有繼續施用毒品之傾向，再經本院裁定令入
    戒治處所強制戒治，復經本院裁定停止戒治宣付保護管束，迄於八十九年七月二
    十四日保護管束期滿，因其於保護管束期滿前未經撤銷停止戒治，業經臺灣新竹
    地方法院檢察署檢察官於八十九年八月十六日以八十九年度戒毒偵字第七九號不
    起訴處分確定在案。
三、詎甲○○於不起訴處分確定後五年內，竟又基於施用海洛因之概括犯意，自九十
    年三月十一日起至九十年十月十五日止，連續在桃園縣龍潭鄉路旁、位於新竹縣
    橫山鄉○○村○鄰○○街二十七巷九號住處等地，以注射針筒注射之方式，施用
    第一級毒品海洛因多次，平均二、三天施用一次。另行起意於九十年三月十一日
    ，在桃園縣龍潭鄉路旁，將安非他命置於鋁箔紙內，下方以火燒烤成煙吸食之方
    式，施用第二級毒品安非他命一次。分別於九十年三月十二日晚上九時許，甲
    ○○駕車行經新竹縣關西鎮東安里十鄰關西農校（省道台三線道路）旁時，為警
    臨檢查獲，並扣得第一級毒品海洛因淨重零點一二公克，及其所有、供施打海洛
    因所用之注射針筒一支；九十年十月十六日上午七時許，在住處為警查獲，並
    扣得第一級毒品海洛因淨重零點三公克，及其所有、供施打海洛因所用之注射針
    筒、挖勺各一支。
四、案經新竹縣警察局新埔分局、橫山分局報請臺灣新竹地方法院檢察署檢察官偵查
    起訴及移送併案審理。
    理  由
一、訊據被告甲○○對於右揭時地連續施用海洛因，另於九十年三月十一日施用安非
    他命一次等事實，於本院審理中坦承不諱，其於九十年三月十二日為警查獲採尿
    送驗結果，呈第一級毒品海洛因經人體代謝後之嗎啡陽性反應、安非他命之陽性
    反應，有新竹縣衛生局出具之竹縣衛六字第九○○二七五號尿液檢驗單附卷可稽
    ，且有經鑑驗確係第一級毒品海洛因淨重零點一二公克、零點三公克扣案可證，
    此有法務部調查局出具之（九○）陸（一）字第九○一六六六六四、00000
    000號鑑定通知書在卷足參，復有被告所有、供施打海洛因所用之注射針筒二
    支、挖勺一支扣案可證，被告上開自白內容應與事實相符，堪足採信。此外，有
    臺灣高等法院被告全國前案紀錄表、臺灣新竹地方法院檢察署檢察官八十九年度
    戒毒偵字第七九號不起訴處分書附卷足按，本案事證已臻明確，被告施用海洛因
    、安非他命犯行，均堪予認定，自應依法予以論罪科刑。
二、核被告所為，係犯毒品危害防制條例第十條第一項之施用第一級毒品海洛因及同
    條例第十條第二項之施用第二級毒品安非他命罪。其持有第一、二級毒品之低度
    行為為施用第一、二級毒品之高度行為所吸收，均不另論罪。其先後多次施用第
    一級毒品海洛因犯行，時間緊接，觸犯構成要件相同之罪名，顯係基於概括之犯
    意反覆為之，為連續犯，依刑法第五十六條之規定，論以連續施用海洛因罪，並
    加重其刑。公訴人雖僅就被告於九十年三月十二日前四日內某日施用海洛因犯行
    提起公訴，惟本院前開論科與之具有連續犯之裁判上一罪關係，為起訴效力所及
    ，本應併予審酌，附此敘明。被告所犯施用第一級毒品及施用第二級毒品二罪間
    ，犯意各別，行為互殊，應分論併罰之。又被告前於八十五年間因竊盜、違反麻
    醉藥品管理條例案件，分別經臺灣桃園地方法院以八十五年度易字第三一四二號
    判處有期徒刑四月、臺灣高等法院以八十五年度上易字第六○八六號判處有期徒
    刑六月，並經臺灣高等法院以八十六年度聲字第八五四號裁定其應執行有期徒刑
    八月，自八十六年四月二十九日起入監執行；其復於八十五年間再因違反麻醉藥
    品管理條例、妨害自由及八十六年間因竊盜案件，分別經本院以八十六年度易字
    第二一九號判處有期徒刑七月、臺灣桃園地方法院以八十七年度易緝字第一二一
    號判處有期徒刑五月、及臺灣桃園地方法院以八十六年度易字第二一八五號判處
    有期徒刑一年，嗣經臺灣桃園地方法院以八十八年度聲字第一五號裁定其應執行
    有期徒刑一年十月，而於八十六年十二月十二日接續前案執行，至八十七年九月
    四日假釋出監交付保護管束，迄至八十八年三月十五日刑期期滿，其假釋未經撤
    銷視為執行完畢，有臺灣高等法院被告全國前案紀錄表在卷可按，其前受有期徒
    刑執行完畢，於五年以內再犯本件最重本刑為有期徒刑以上之二罪，均為累犯，
    各應依刑法第四十七條之規定，就其連續施用海洛因部分，遞加重其刑；就其施
    用安非他命部分，加重其刑。爰審酌海洛因及安非他命害人害己，危害國民健康
    至深且鉅，被告前有施用安非他命前科，現進而施用第一、二級毒品海洛因、安
    非他命犯行，其經觀察、勒戒後，仍不思改進、戒斷，暨其犯罪動機、目的、施
    用次數及犯後態度等一切情狀，量處如主文所示之刑，並定其應執行之刑。
四、扣案之海洛因淨重零點一二公克、零點三公克，均屬毒品危害防制條例第二條第
    二項第一款所稱第一級毒品，為違禁物，不問屬於犯人與否，均應依毒品危害防
    制條例第十八條第一項前段之規定沒收銷燬之。另扣案之注射針筒二支、挖勺一
    支，均係被告所有、供施打海洛因所用之物，已據其供承在卷屬實，依刑法第三
    十八條第一項第二款之規定，併予宣告沒收。
據上論斷，應依刑事訴訟法第二百九十九條第一項前段，毒品危害防制條例第十條第
一項、第二項、第十八條第一項前段，刑法第十一條前段、第五十六條、第四十七條
、第五十一條第五款、第三十八條第一項第二款，判決如主文。
本案經檢察官吳金棟到庭執行職務。
中      華      民      國    九十      年     十二     月    二十八    日
                                    臺灣新竹地方法院刑事第一庭
                                        法  官    黃  美  文
右正本證明與原本無異。
如不服本判決，應於判決送達後十日內向本院提出上訴狀( 應附繕本 )，上訴於
臺灣高等法院。
                                        書記官    饒  興  蘭
中      華      民      國    九十      年     十二     月    二十八    日
附錄：
毒品危害防制條例第十條：
施用第一級毒品者，處六月以上五年以下有期徒刑。
施用第二級毒品者，處三年以下有期徒刑。


司法院資訊處製作；財團法人民間司法改革基金會備份。
